臺灣高等法院臺中分院民事裁定
111年度聲字第45號
聲  請  人  邱俊淵  
訴訟代理人  張慶宗律師
複代理人    賴怡馨律師                      
上列聲請人與相對人林子櫻間離婚等事件（本院110年度家上字
第13號），聲請交付法庭錄音光碟，本院裁定如下： 
    主  文
准於聲請人繳納費用後，交付本院110年度家上字第13號離婚等
事件於民國110年11月12日開庭之法庭錄音光碟。
聲請人就前項所示法庭錄音光碟內容，不得散布、公開播送，或
為非正當目的使用。
其餘聲請駁回。
聲請費用由聲請人負擔。
    理  由
一、按當事人及依法得聲請閱覽卷宗之人，因主張或維護其法律
    上利益，得於開庭翌日起至裁判確定後六個月內，繳納費用
    聲請法院許可交付法庭錄音或錄影內容。持有法庭錄音、錄
    影內容之人，就所取得之錄音、錄影內容，不得散布、公開
    播送，或為非正當目的之使用，法院組織法第90條之1第1項
    前段、第90條之4第1項分別定有明文。又當事人及依法得聲
    請閱覽卷宗之人，因主張或維護其法律上利益，聲請交付法
    庭錄音或錄影內容時，應敘明理由，由法院為許可與否之裁
    定；第1項聲請經法院裁定許可者，每張光碟應繳納費用新
    臺幣50元，法庭錄音錄影及其利用保存辦法第8條第1、3項
    亦有明定。
二、聲請意旨略以：其與相對人林子櫻間請求離婚等事件（本院
    110年度家上字第13號），為確認本院於民國110年11月12日
    準備程序期日開庭內容及證人證詞，及111年3月23日言詞辯
    論期日討論和解條件之過程，以維護其法律上利益，請准交
    付上開期日之法庭錄音光碟等語。
三、經查：
　㈠聲請人為本院110年度家上字第13號離婚等事件之當事人，為
    依法得聲請閱覽卷宗之人，又上開事件本院確有於110年11
    月12日行準備程序，其聲請合於首揭規定之期限，且聲請人
    已敘明聲請交付法庭錄音以維護其法律上利益之理由，復無
    依法令得不予許可或限制聲請交付法庭錄音或錄影內容之情
    形，揆之首揭規定，其聲請交付本院上開庭期之法庭錄音光
    碟，核無不合，應予准許。惟聲請人依法就取得之法庭數位
    錄音光碟內容，不得散布、公開播送，或為非正當目的使用
    ，茲併予諭知如主文第2項所示，以促其注意遵守。
　㈡按，調解程序中，調解委員或法官所為之勸導及當事人所為
    之陳述，於調解不成立後之本案訴訟，不得採為裁判之基礎
    ，民事訴訟法第422條定有明文。又於言詞辯論時試行和解
    未成立者，當事人一造在試行和解時所為讓步之表示，並非
    訴訟標的之捨棄或認諾，不得本於認諾為被告敗訴之判決(
    最高法院28年上字第1058號裁判意旨參照)，故法院所為試
    行和解，自應類推適用上開規定。聲請人聲請交付本院於11
    1年3月23日之法庭錄音光碟，係為了解討論和解條件之過程
    ，惟依上揭說明，兩造於本院前揭期日試行和解過程中所為
    陳述，既不得作為裁判之基礎，自難認有影響聲請人之訴訟
    權益或法律上利益。從而，聲請人就此部分之聲請，於法不
    合，應予駁回。
四、據上論結，本件聲請為一部有理由、一部無理由，爰裁定如
    主文。
中　　華　　民　　國　　111 　年　　4 　　月　　8 　　日
          　　   家事法庭     審判長法　官  楊熾光
　　　　　　　　　　　　　　        法　官  戴博誠
　　　　　　　　　　　　　　　      法　官  莊宇馨
正本係照原本作成。             
不得抗告。
                                    書記官  黃粟儀
　　　　　　　　　　　　　　　　　　
中　　華　　民　　國　　111 　年　　4 　　月　　8 　　日